【裁判字號】    98,審交訴,51
【裁判日期】    990325
【裁判案由】    公共危險等
【裁判全文】
臺灣新竹地方法院刑事判決            98年度審交訴字第51號
公  訴  人  臺灣新竹地方法院檢察署檢察官
被      告  甲○○
上列被告因公共危險等案件，經檢察官提起公訴（98年度偵字第
7959號），本院合議庭評議改依簡式審判程序審理，並判決如下
：
    主  文
甲○○犯不能安全駕駛動力交通工具罪，處罰金新臺幣捌萬元，
如易服勞役，以新臺幣壹仟元折算壹日；又犯肇事致人傷害逃逸
罪，處有期徒刑陸月，如易科罰金，以新臺幣壹仟元折算壹日。
有期徒刑部分，緩刑貳年，緩刑期內付保護管束，並應向指定之
政府機關、政府機構、行政法人、社區或其他符合公益目的之機
構或團體，提供壹佰貳拾小時之義務勞務。
    事  實
一、甲○○明知服用酒類將使其駕駛動力交通工具之注意力減低
    ，反應能力趨緩，而危及其他用路人之安全，仍於民國98年
    10月18日晚上7時至8時許，在新竹市水源里友人住處飲用黃
    酒1 瓶後，已達不能安全駕駛動力交通工具之程度，仍酒後
    駕駛曾永富所有之車牌號碼4497-HJ 號自小客車，欲返回住
    處，迨同日晚上8 時36分許，在新竹市○區○○路95巷口附
    近停車格將車輛駛出，沿成功路由北往南方向行駛，本應注
    意汽車行駛時，應注意車前狀況及兩車併行之間隔，並隨時
    採取必要之安全措施，而依當時天氣陰、夜間有照明、柏油
    路面乾燥、無缺陷、無障礙物、視距良好，並無不能注意之
    情事，竟疏未注意車前狀況及兩車併行之間隔，不慎撞擊同
    向由乙○○所騎乘之車牌號碼970-GFZ 號重型機車，致乙○
    ○人車倒地，受有右肘、右前臂、右手挫傷及擦傷、背部及
    臀部挫傷及扭傷等傷害（甲○○涉犯過失傷害部分業經撤回
    告訴，另由本院為不受理判決），詎甲○○明知其已駕車肇
    事致使乙○○受傷之情形，本應留在現場採取救護或其他必
    要之措施，而不得逃逸，竟仍基於肇事逃逸之故意，逕自駕
    車離開現場，20分鐘後始折返行經現場，為乙○○目睹後向
    在場處理之員警指述該車即為肇事車輛，經警追緝並於新竹
    市○○路498號前攔停後逮捕之，復於同日晚上8時56分許對
    甲○○施以酒測，測得其呼氣所含酒精濃度達每公升1.25毫
    克，始查悉上情。
二、案經乙○○訴由新竹市警察局第一分局報告臺灣新竹地方法
    院檢察署檢察官偵查起訴。
    理  由
一、被告甲○○所犯公共危險等罪，均係非死刑、無期徒刑、最
    輕本刑為3 年以上有期徒刑之罪，或高等法院管轄第一審之
    案件，被告於本院準備程序進行中，就被訴事實為有罪之陳
    述，經本院合議庭認合於刑事訴訟法第273條之1第1 項之規
    定，裁定進行簡式審判程序。
二、認定犯罪事實所憑之證據及理由：
（一）被告甲○○於本院準備程序、簡式審理程序訊問時，對於
      酒後駕車、駕車肇事後逃逸之事實，均坦白承認。
（二）告訴人乙○○於警詢、檢察官訊問時指述遭撞擊之經過及
      被告肇事後逃逸之事實。
（三）證人即在場處理警員卓宏亮於檢察官訊問時之證述，證明
      案發後經告訴人乙○○指述，被告所駕駛之車牌號碼4497
      -HJ 號自小客車折返行經現場，進而追緝並於新竹市○○
      路498號前攔停後逮捕之事實。
（四）新竹市警察局第一分局交通一分隊警員卓宏亮製作之偵查
      報告1 份、道路交通事故現場圖、道路交通事故調查報告
      表（一）、（二）、道路交通事故當事人酒精測定紀錄表
      、汽機車駕駛人酒後生理協調平衡檢測紀錄表、刑法第18
      5條之3案件測試觀察紀錄表、國軍新竹地區醫院附設民眾
      診療服務處診斷證明書、新竹市警察局舉發違反道路交通
      管理事件通知單、車籍查詢-基本資料詳細畫面各1份、現
      場及車損照片共10張，足資佐證。
      是認被告上開自白內容應與事實相符，可以採信。本件事
      證已臻明確，被告酒後駕車、駕車肇事逃逸之公共危險等
      犯行，均堪予認定，自應依法予以論罪科刑。
三、論罪科刑之理由：
（一）核被告甲○○所為，係犯刑法第185條之3之服用酒類後不
      能安全駕駛動力交通工具而駕駛罪、同法第185條之4之肇
      事逃逸罪。
（二）被告所犯上開2 罪間，犯意各別，行為互異，罪名不同，
      應予分論併罰。
（三）爰審酌被告素行尚佳，無酒後駕車之前科紀錄，雖不顧其
      他用路人安全，於飲酒後仍駕車上路，駕車肇事導致告訴
      人乙○○因此受傷，竟不顧告訴人之安危，逕自駕車逃逸
      現場，所為固屬不該，惟念及被告犯罪後坦承犯行，態度
      尚可，且與告訴人已達成調解，並賠償告訴人之損害，告
      訴人亦撤回過失傷害告訴表示不予追究，有本院卷附之新
      竹市北區調解委員會調解書及刑事撤回告訴狀各1 件在卷
      可參（見本院卷第13至16頁），及其國中畢業之智識程度
      、生活狀況等一切情狀，分就所犯酒後駕車、肇事逃逸罪
      ，量處如主文所示之刑，並分別諭知易服勞役、易科罰金
      之折算標準。
（四）末查，被告素行尚佳，前未曾因故意犯罪受有期徒刑以上
      刑之宣告，此有臺灣高等法院被告前案紀錄表1 份在卷足
      憑，其因一時失慮，致罹刑章，經此次論罪處刑之刑事程
      序，應已知警惕，信無再犯之虞，故本院認其所受上開宣
      告之有期徒刑以暫不執行為適當，爰依刑法第74條第1 項
      第1 款之規定，併予宣告緩刑2 年，以啟自新。另為使其
      深切反省，諭知被告應於本判決確定日起1 年內，向執行
      檢察官指定之政府機關、政府機構、行政法人、社區或其
      他符合公益目的之機構或團體，提供120 小時之義務勞務
      ，並依刑法第93條第1 項第2 款諭知緩刑期內付保護管束
      ，以啟自新，兼觀後效。
四、適用法律：
（一）刑事訴訟法第273條之1第1項、第299條第1項前段。
（二）刑法第185條之3、第185條之4、第41條第1 項前段、第42
      條第3項、第74條第1項第1款、第2項第5款、第93條第1項
      第2款。
（三）刑法施行法第1條之1 。
本案經檢察官黃英彥到庭執行職務。
中    華    民    國    99    年    3     月    25    日
                      刑事第九庭  法  官   魏瑞紅
以上正本證明與原本無異。
如不服本判決應於收受本判決後10日內向本院提出上訴書狀，上
訴書狀應敘述具體理由。上訴書狀未敘述上訴理由者，應於上訴
期間屆滿後20日內補提理由書狀於本院( 均須按他造當事人之人
數附繕本 )「切勿逕送上級法院」。
                                  書記官   劉雅文
中    華    民    國    99    年    3     月    25    日
附錄論罪科刑法條：
中華民國刑法第185條之3：
服用毒品、麻醉藥品、酒類或其他相類之物，不能安全駕駛動力
交通工具而駕駛者，處1 年以下有期徒刑、拘役或科或併科15萬
元以下罰金。
中華民國刑法第185條之4：
駕駛動力交通工具肇事，致人死傷而逃逸者，處6 月以上5 年以
下有期徒刑。

司法院資訊處製作；財團法人民間司法改革基金會備份。
